【裁判字號】    97,聲,549
【裁判日期】    970430
【裁判案由】    返還提存物
【裁判全文】
臺灣桃園地方法院民事裁定               97年度聲字第549號
聲  請  人  寶華商業銀行股份有限公司
法定代理人  丙○○
相  對  人  尋子藝術設計有限公司
兼  法  定
代  理  人  甲○
相  對  人  乙○○
上列當事人間聲請返還提存物事件，本院裁定如下：
    主  文
本院九十六年度存字第六一四二號提存事件聲請人所提存之擔保
物即八十六年度中央政府重大交通建設公債乙類第三期登錄債券
，面額新台幣壹拾萬元，就相對人乙○○部分，准予返還。
聲請人其餘聲請駁回。
聲請程序費用由相對人乙○○負擔。
    理  由
一、聲請意旨略以：聲請人因與相對人間請求清償債務事件，前
    經本院裁定准其供擔保後得為假扣押，嗣經其依法提存擔保
    在案。茲因受擔保利益人即相對人同意聲請人取回上開提存
    物，爰依法聲請裁定准予返還提存物等語。
二、就相對人乙○○部分：
  (一)按供擔保人證明受擔保利益人同意返還者，法院應依供擔保
    人之聲請，以裁定命返還其提存物，民事訴訟法第104 條第
    1 項第2 款定有明文；前開規定，於其他依法令供訴訟上之
    擔保者準用之，並為同法第106 條前段所明定。
  (二)聲請人主張上揭事實，業據其提出本院96年度裁全字第7792
    號假扣押裁定、96年度存字第6142號提存書等影本及相對人
    乙○○出具之同意書暨印鑑證明為證，並經本院依職權調閱
    本院上開假扣押裁定、提存、96年度執全字第4644號假扣押
    執行等卷證，查核屬實，堪信其主張相對人乙○○同意返還
    提存物為真正，其就相對人乙○○部分聲請返還提存物，洵
    屬有據，應予准許。
三、就相對人尋子藝術設計有限公司（下稱尋子公司）、甲○部
    分：
  (一)次按擔保提存之提存人於提存後，於假扣押、假處分、假執
    行經裁判後未聲請執行，或於執行程序實施前撤回執行之聲
    請，得聲請該管法院提存所返還提存物，無庸法院裁定，此
    觀諸提存法第18條第1 項第3 款、同法施行細則第16條規定
    自明。
  (二)本件聲請人於辦理上開提存後，並未聲請本院假扣押執行相
    對人尋子公司、甲○之財產，且經本院核發執行前撤回證明
    書，有本院民事執行處證明書附於本院前開假扣押執行卷可
    按，依上說明，聲請人就相對人尋子公司、甲○部分，僅需
    提出本院民事執行處發給之執行前撤回證明書（或未執行證
    明），無庸聲請本院裁定即得逕向本院提存所聲請返還提存
    物。從而，聲請人此部分聲請，於法不合，應予駁回。
四、依民事訴訟法第106 條前段、第104 條第1 項第2 款、第95
    條、第79條，裁定如主文。
中    華    民    國    97    年     4    月    30    日
                  民事第二庭  法  官  張金柱
如不服本裁定應於送達後10日內向本院提出抗告狀，並應繳納抗
告裁判費新台幣1,000 元。
以上正本證明與原本無異。
中    華    民    國    97    年    5     月     2    日
                              書記官  黃珮娟


司法院資訊處製作；財團法人民間司法改革基金會備份。
